【裁判字號】    90,交訴,280
【裁判日期】    901023
【裁判案由】    過失致死
【裁判全文】
臺灣臺南地方法院刑事判決                          九十年度交訴字第二八號
    公  訴  人  臺灣台南地方法院檢察署檢察官
    被      告  甲○○
    選任辯護人  查名邦
                曾子珍
右列被告因過失致死案件，經檢察官提起公訴（九十年度偵字第七００三、七四五０
號），本院判決如左：
    主  文
甲○○從事業務之人，因業務上之過失致人於死，處有期徒刑壹年，緩刑參年。
    事  實
一、甲○○係台灣諾華股份有限公司之外務員，平日工作即駕車運送農藥，乃從事駕
    駛業務之人，於民國九十年五月十七日下午，在台南縣六甲鄉友人住處，飲用酒
    類後，已達不能安全駕駛動力交通工具之程度（甲○○涉嫌刑法第一百八十五條
    之三部分，另經本院新營簡易庭判處罰金三萬元。）竟仍駕駛車牌號碼八Ｂ─四
    五一八號自用小客貨車，沿台南縣官田鄉省道台一線由南向北方向行駛，嗣於同
    日下午五時三十分許，途經台南縣官田鄉省道台一線南段北上二九八公里二百公
    尺處，理應注意汽車在同一車道行駛時，除擬超越前車外，後車與前車之間應保
    持隨時可以煞停之距離；且汽車行駛時，駕駛人應注意車前狀況，並隨時採取必
    要之安全措施，而依當時天候晴朗、日間自然光線、路面乾燥無缺陷、道路上未
    有任何障礙物、視距復屬良好等情形以觀，客觀上亦無不能注意之情事，其竟疏
    於注意車前狀況，且未與前車保持安全距離，並因酒後操控能力變差，自後追撞
    前方沿同向慢車道由馮張瓊玉騎乘車牌號碼ＤＪＺ─一六七號機車，馮瓊玉隨即
    人車倒地，受有顱骨骨折內出血等傷害，經送醫急救後，延至同年五月二十七日
    上午四時十七分許，仍因傷重不治死亡。而甲○○經警當場測得之吐氣酒精濃度
    ，則高達每公升０‧五四毫克，確已達於不能安全駕駛車輛之程度。甲○○於肇
    事後，犯罪未被有偵查權之公務員或機關發覺前，即向到場處理警員自首並坦承
    犯行，進而接受裁判。
二、案經馮張瓊玉之配偶乙○○訴請暨臺灣臺南地方法院檢察署檢察官據報相驗後偵
    查起訴。
    理  由
一、右揭犯罪事實，已據被告甲○○於警訊及偵審中坦白承認，核與被害人馮張瓊玉
    之夫乙○○所指述之情節相符，並有台南市警察局交通隊道路交通事故調查報告
    表一紙、刑法第一百八十五條之三案件測試觀察紀錄表、吐氣酒精濃度測試記錄
    表各一紙，事故現場蒐證照片六張在卷可資佐證。又被害人馮張瓊玉係因本件車
    禍而傷重死亡，亦經臺灣臺南地方法院檢察署檢察官督同法醫師相驗明確，並製
    有相驗屍體證明書、驗斷書及勘驗筆錄等附卷可憑。
二、按汽車駕駛人飲酒後吐氣所含酒精濃度超過每公升０‧二五毫克以上者，不得駕
    車；汽車在同一車道行駛時，除擬超越前車外，後車與前車之間應保持隨時可以
    煞停之距離；且汽車行駛時，駕駛人應注意車前狀況，並隨時採取必要之安全措
    施，道路交通安全規則第九十四條第一項、第三項、第一百十四條第一項第二款
    定有明文。本件被告甲○○於上開時、地，駕車於道路上行駛，理應注意前述交
    通安全規則，而案發當時天候晴朗、日間自然光線、路面乾燥無缺陷、道路上未
    有任何障礙物、視距復屬良好等情，亦有台南縣警察局道路交通事故調查報告表
    載明可考，據此判斷，客觀上亦無不能注意之情事，其竟疏於注意未保持安全距
    離，且未注意車前狀況，偏離車道，追撞馮張瓊玉騎乘之機車，以致肇事，並致
    被害人馮張瓊玉死亡，是被告之上述駕駛行為，自有過失。況本件經送台灣省台
    南區行車事故鑑定委員會鑑定結果，亦持相同見解，有該委員會九十年九月二十
    一日南鑑字第九０一０九七號函及所附之鑑定意見書一份存卷可參，此益證被告
    駕車肇事致被害人死亡之行為，確有過失無疑。又被告甲○○之過失駕駛行為，
    與被害人馮張瓊玉之死亡結果間，具有相當因果關係，亦無疑義，故本件事證已
    甚明確，被告之過失致人於死犯行，堪以認定。
三、被告甲○○係台灣諾華股份有限公司之外務員，平日工作即駕車運送農藥，乃從
    事駕駛業務之人，其因業務上之過失，致被害人馮張瓊玉死亡，核其所為，係犯
    刑法第二百七十六條第二項之業務過失致死罪。又被告所犯過失致人於死罪，係
    酒醉駕車肇事因而致人死亡，且依法應負刑事責任，故應依道路交通管理處罰條
    例第八十六條第一項之規定，加重其刑。另被告於肇事後，犯罪未被有偵查權之
    公務員或機關發覺前，即向台南縣警察局麻豆分局官田分駐所警員自首並坦承犯
    行，進而接受裁判等情，亦有警訊筆錄在卷可按，應依刑法第六十二條前段自首
    之規定，減輕其刑。至被告前開所犯，刑有加重及減輕，應依刑法第七十一條第
    一項之規定，先加後減。本院審酌被告甲○○之品行、智識程度，本件犯罪所生
    之危險，以及被告以駕駛為其業務，竟仍酒後駕車，復疏於注意未保持安全距離
    ，且未注意車前狀況，偏離車道，追撞馮張瓊玉騎乘之機車，為本件車禍之肇事
    因素，而被害人馮張瓊玉並無肇事因素，並造成被害人馮張瓊玉死亡之嚴重後果
    ，其犯罪所生之損害亦大，惟其就前開犯行，業已坦承不諱，犯後態度尚非惡劣
    ，並與被害人家屬達成民事和解等一切情狀，量處如主文所示之刑，以示懲儆。
    末查被告前未曾受有期徒刑以上刑之宣告，有臺灣高等法院被告全國前案紀錄表
    在卷足憑，因一時失慮，偶罹刑典，事後已坦承犯行，深具悔意，經此刑之宣告
    後，應知警惕而無再犯之虞，本院因認暫不執行其刑為當，予以宣告緩刑三年，
    用啟自新，並觀後效。
據上論斷，應依刑事訴訟法第二百九十九條第一項前段，刑法第二百七十六條第二項
、第六十二條前段、第七十四條第一款，道路交通管理處罰條例第八十六條第一項，
罰金罰鍰提高標準條例第一條前段，判決如主文。
中      華      民      國    九十      年      十      月    二十三    日
                              臺灣臺南地方法院交通法庭
                                      法  官    田  幸  艷
右正本證明與原本無異。
如不服本判決，應於判決送達後十日內向本院提出上訴狀( 應附繕本 )。
                                      書記官    廖  明  娟
中      華      民      國    九十      年      十      月    二十三    日
附錄本案論罪科刑法條全文：
刑法第二百七十六條（過失致死罪）
因過失致人於死者，處二年以下有期徒刑、拘役或二千元以下罰金。
從事業務之人，因業務上之過失犯前項之罪者，處五年以下有期徒刑或拘役，得併科
三千元以下罰金。


司法院資訊處製作；財團法人民間司法改革基金會備份。
